【裁判字號】    90,易,411
【裁判日期】    900628
【裁判案由】    傷害等
【裁判全文】
臺灣嘉義地方法院刑事判決                            九十年度易字第四一一號
    公  訴  人  臺灣嘉義地方法院檢察署檢察官
    被      告  丙○○
右列被告因傷害等案件，經檢察官提起公訴（九十年度偵字第一九六三號），本院判
決如左：
    主  文
丙○○被訴恐嚇危害恐嚇危害安全部分無罪；被訴傷害部分公訴不受理。
    理  由
壹、無罪部分：
一、公訴意旨略以：被告丙○○於九十年二月二十三日晚上十一時三十五分許，在告
    訴人甲○○位於嘉義縣民雄鄉興南村十四鄰頭橋六二六號之住所飲酒後，雙方發
    生衝突，被告回家持菜刀返回告訴人上開住所，朝告訴人之頭部及左腰砍，告訴
    人以左手擋，致使告訴人受有左手前臂切割傷二點五公分之傷害（傷害部分業經
    甲○○撤回告訴），被告於離去時，又對告訴人以「不可報警，否則叫其家人小
    心一點」等加害生命、身體之言語恐嚇告訴人，致使告訴人心生畏懼，因認被告
    涉有恐嚇危害安全罪嫌。
二、按犯罪事實應依證據認定之，無證據不得推定其犯罪事實；不能證明被告犯罪者
    ，應諭知無罪之判決，刑事訴訟法第一百五十四條、第三百零一條第一項分別定
    有明文。次按告訴人之指訴是以使被告受刑事不利之訴追為目的，故不得僅憑告
    訴人之指訴遽令被告入罪，最高法院三十年上字第八一六號判例及五十二年臺上
    字第一三００號判例意旨參照。再按認定不利於被告之事實，須依積極證據，苟
    積極證據不足為不利於被告事實之認定時，即應為有利於被告之認定，更不必有
    何有利之證據；認定犯罪事實所憑之證據，雖不以直接證據為限，間接證據亦包
    括在內，然而無論直接或間接證據，其為訴訟上之證明，須於通常一般之人均不
    致有所懷疑，而得確信為真實之程度者，始得據為有罪之認定，倘其證明尚未達
    於此一程度，而有合理性懷疑存在時，即不得遽為被告犯罪之認定（最高法院三
    十年上字第八一六號、七十六年台上字第四九八六號判例意旨參照），故刑事訴
    訟之被告基於刑事訴訟法第一百五十四條所揭證據裁判主義之精神，對於不利於
    己之事證，若已提出合乎生活經驗上之質疑，除非另有足可補強起訴事實之積極
    證據，否則，法院即應本於罪疑唯輕之法則，而為有利被告之認定。
三、訊據被告丙○○固坦承於上開時、地酒後與告訴人甲○○發生衝突，並持刀傷害
    告訴人之事實，惟堅決否認有何恐嚇危害安全犯行，並辯稱：其持刀砍傷告訴人
    後，心裡害怕，便離開現場，其未曾以「不可報警，否則叫其家人小心一點」等
    加害生命、身體之言語恐嚇告訴人等語。本件公訴人認被告涉有恐嚇危害安全犯
    行，無非係以被告之自白與告訴人之指訴為依據。惟查，被告於警訊時、偵查中
    及本院審理時固對其於上開時、地持刀傷害告訴人之事實自白不諱，惟其於警訊
    時否認有何以上開言詞恐嚇告訴人之犯行（見警卷第三頁背面），於偵查中僅供
    稱其傷害告訴人之情節，於本院審理時則堅決否認有何恐嚇危害安全犯行（見本
    院卷第十八頁、第三三頁），足見被告對於告訴人指訴之恐嚇危害安全罪行，並
    未自白不諱，公訴人對此尚有誤會。又證人乙○○於被告與告訴人發生衝突時，
    全程在場，並將告訴人送醫，此業經被告供述在卷，亦為告訴人所不否認（見本
    院卷第十八頁、第三三頁），而證人乙○○於本院審理時則到庭結證稱：被告砍
    傷告訴人後便離開，未以不得報警，否則叫告訴人之家人小心一點等言詞恐嚇告
    訴人，後來，其便將告訴人送嘉義基督教醫院救治等語（見本院卷第二二頁），
    是在場之證人乙○○所證述之情節與被告前開所辯之情形相符，而與告訴人所指
    訴之情節相去甚巨，參以證人乙○○係將告訴人送醫救治之人，衡情應無偽證而
    偏袒被告之理，因此，是告訴人有關其遭被告恐嚇之指訴是否與事實相符，尚值
    斟酌，尚難作為論斷被告毀損犯行之唯一依據。因此，本件並無直接證據足資證
    明被告確有公訴人所指恐嚇危害安全犯行，雖認定犯罪事實所憑之證據，不以直
    接證據為限，惟本件綜合其他間接證據，亦無從本於推理之作用，認定被告確有
    恐嚇危害安全之犯行，加以被告前開所辯復與證人乙○○所證述之情節相符，尚
    足採信，而本院依職權復查無其他積極證據足資證明被告確有公訴人所指之恐嚇
    危害安全犯行，揆諸前開說明，本於罪疑唯輕原則，本件被告被訴恐嚇危害安全
    部分應認不能證明被告犯罪，爰依法諭知無罪之判決。
貳、公訴不受理部分：
一、公訴意旨略以：被告丙○○於九十年二月二十三日晚上十一時三十五分許，在告
    訴人甲○○上址之住所飲用酒後，雙方發生衝突，被告竟基於傷害之犯意，返家
    持菜刀回上揭處所，朝告訴人之頭部及左腰砍，告訴人以左手擋，致使告訴人受
    有左手前臂切割傷二點五公分之傷害，因認被告涉有刑法第二百七十七條第一項
    之傷害犯行。
二、按告訴乃論之罪，告訴人於第一審辯論終結前得撤回其告訴，又告訴經撤回者，
    應諭知不受理之判決，刑事訴訟法第二百三十八條第一項、第三百零三條第三款
    分別定有明文。經查：被告於上開時、地持刀砍傷告訴人，公訴人認被告係犯刑
    法第二百七十七條第一項普通傷害罪嫌，該罪依同法第二百八十七條前段之規定
    ，須告訴乃論。茲據告訴人因與被告達成和解，並於八十九年六月十三日具狀撤
    回告訴，此有撤回告訴狀及嘉義縣民雄鄉調解委員會調解筆錄影本各一份附於本
    院卷可查，揆諸前開說明，爰依法就被告被訴普通傷害罪部分，諭知不受理之判
    決。
據上論斷，應依刑事訴訟法第三百零一條第一項、第三百零三條第三款，判決如主文
。
本案經檢察官劉仲慧到庭執行職務
中      華      民      國    九十      年      六      月    二十八    日
                              臺灣嘉義地方法院刑事第二庭
                                  法  官  林  坤  志
右正本證明與原本無異。
如不服本判決，應於判決送達後十日內，向本院提出上訴狀。
中      華      民      國     九十     年      六      月    二十九    日
                                  書記官  李  子  英


司法院資訊處製作；財團法人民間司法改革基金會備份。
